【裁判字號】    90,易,439
【裁判日期】    900727
【裁判案由】    竊盜
【裁判全文】
臺灣桃園地方法院刑事判決                            九十年度易字第四三九號
    公  訴  人  臺灣桃園地方法院檢察署檢察官
    被      告  甲○○
    被      告  乙○○
右列被告等因竊盜案件，經檢察官提起公訴（九十年度偵字第一一四六一號），本院
判決如左：
    主  文
甲○○共同竊盜，累犯，處有期徒刑伍月，如易科罰金，以參佰元折算壹日。
乙○○共同竊盜，處有期徒刑伍月，如易科罰金，以參佰元折算壹日。
    事  實
一、甲○○前曾於民國八十六年間因贓物、麻藥等案件，各經法院判處有期徒刑六月
    確定，嗣經合併定執行刑為十月，於八十八年三月二十九日易科罰金執行完畢，
    仍不知悔改。又與乙○○共同意圖為自己不法之所有，而基於竊盜之犯意聯絡，
    於九十年一月十一日凌晨二時許，在桃園縣新屋鄉○○路二二三巷後之後山，合
    力徒手將停放於該處，現由不詳之人所持有，上掛ＥＨ－０三二九號車牌二面之
    ＧＵ－二四八五號自小客車推離上處（ＧＵ－二四八五號自小客車原屬丁○○所
    有，於九十年一月三日上午九時許在桃園縣桃園市○○路上為人竊取；ＥＨ－０
    三二九號車牌為丙○○所有，於九十年一月六日下午一時許在桃園縣楊梅鎮○○
    ○路○段二二七號前遭人竊取），而竊取該自小客車。稍後二人將該車推至上址
    新榮路一九二號前時，適為巡邏警員當場查獲。
二、案經桃園縣警察局楊梅分局報請台灣桃園地方法院檢察署檢察官偵查起訴。
    理  由
一、訊據被告甲○○坦承右揭犯行不諱，被告乙○○則否認右揭犯行，辯稱：因車子
    擋住我家巷口，我請甲○○幫我把車子推走，警訊時承認是甲○○叫我扛的云云
    。經查，被告二人共同在上開時地竊車之事實，業經被告甲○○在本院坦承無隱
    （本院九十年五月二日、七月十三日筆錄），核與證人即警員孫俊傑證述查獲被
    告等之過程相符（本院九十年六月十三日、七月十三日筆錄），與被害人即車主
    丁○○、牌照所有人丙○○在警訊中指陳車輛、車牌之情節，亦大致相符，即被
    告乙○○在警訊中且自承：我同甲○○去偷，車上插有鑰匙，但我發不動，我和
    甲○○便一起推車，想讓它發動等語（偵卷第八頁反面）。雖邱某事後改稱：因
    車子擋住巷口，要把車移開云云，不僅與前開事證不符，即觀之證人孫某陳稱：
    我看到他們在推車時，車子距離巷口約十五至二十公尺，不會堵到等語，及被告
    沈某陳稱：我們推車約五十公尺等語（本院九十年五月二日、六月十三日筆錄）
    ，已足見被告乙○○所辯，為卸責之詞，並不足採。另被告等在本院自承：車子
    外觀完好，沒上鎖等語（本院九十年五月二日筆錄），足見該車尚有使用價值，
    仍在不詳之人持有當中，非廢棄物。此外並有贓物領據二份附卷可稽。綜上所述
    ，本件事證明確，被告等犯行均堪認定。
二、查被告甲○○、乙○○行為後，刑法第四十一條第一項業於九十年一月四日修正
    ，將原犯最重本刑為三年以下有期徒刑以下刑之罪，而受六月以下有期徒刑或拘
    役之宣告，因身體、教育、職業或家庭之關係，執行顯有困難者，得以一元以上
    三元以下折算一日，易科罰金之規定，修正為「犯最重本刑為五年以下有期徒刑
    以下刑之罪，而受六個月以下有期徒刑或拘役之宣告，因身體、教育、職業、家
    庭之關係或其他正當事由，執行顯有困難者，得以一元以上三元以下折算一日，
    易科罰金」，並於九十年一月十日由總統公布施行，於同年一月十二日生效。經
    依新舊法比較結果，以新法對被告較為有利，應依刑法第二條第一項前段規定，
    適用修正後之法律。核被告甲○○、乙○○所為，均係犯刑法第三百二十條第一
    項之竊盜罪。被告等就上開犯行間有犯意聯絡及行為分擔，為共同正犯。又被告
    甲○○前有如事實欄所示之科刑及執行情形，此有台灣高等法院檢察署刑案紀錄
    簡覆表一紙附卷足憑，其於刑之執行完畢後，五年內再犯本件有期徒刑以上刑之
    罪，為累犯，依刑法第四十七條規定加重其刑。爰審酌渠等犯罪之動機、手段，
    被告甲○○犯後坦承犯行，態度良好，被告乙○○尚非累犯等一切情狀，分別量
    處如主文所示之刑，並均諭知易科罰金之折算標準，以示懲儆。
據上論斷，應依刑事訴訟法第二百九十九條第一項前段，刑法第二條第一項前段、第
二十八條、第三百二十條第一項、第四十七條、第四十一條第一項前段，罰金罰鍰提
高標準條例第一條前段、第二條，判決如主文。
本案經檢察官張春暉到庭執行職務。
中        華        民        國    九十    年    七    月    二十七    日
                                    臺灣桃園地方法院刑事第五庭
                                        法  官   陳彥宏
右正本證明與原本無異
如不服本判決書應於送達後十日內向本院提出上訴狀
                                        書記官    翁其良
中      華      民      國      九十        年    七    月    二十七    日
論罪法條：刑法第三百二十條第一項
刑法第三百二十條
意圖為自己或第三人不法之所有，而竊取他人之動產者，為竊盜罪，處五年以下有期
徒刑、拘役或五百元以下罰金。
意圖為自己或第三人不法利益，而竊佔他人之不動產者，依前項之規定處斷。
前二項之未遂犯罰之。


司法院資訊處製作；財團法人民間司法改革基金會備份。
